

### **CONTACTO**

Telefono: +57 322 645 5432 Email: lcerasanjuan@gmail.com

linkedIn: linkedin.com/in/luiscerasanjuan

Github: https://github.com/lfceras
Direccion: Medellin, Antioquia

Colombia

#### **TECNOLOGIAS**

#### **Frontend**

React js, Redux , HTML, CSS, Javascript, Bootstrap

#### **Backend**

Node js, Express js, Microservicios, Docker, Maquina Virtual

#### **Base de Datos**

Sequelize with Postgres y MySQL, MongoDB, Moongose

# LUIS CERA S.

### **FULL STACK WEB DEVELOPER**

Soy una persona siempre dispuesta a aprender y afrontar grandes desafios. Soy Desarrollador Web Fullstack, egresado del Bootcamp SoyHenry, con mas de 700 Horas de aprendizaje teorico y practico en Programacion Web.

Actualmente me encuentro en busqueda de mi primera experiencia en una empresa como programador.

# **EXPERIENCIA LABORAL**

# SoyHenry Bootcamp

#### Proyecto Indivdual (Oct 2022 - Nov 2022)

Diseño y desarrollo de una aplicación web basada en Paises, aplicando filtros, ordenamientos, creación, actualización y eliminado de base de datos.

**Tecnologías**: React js, Redux, Node js, Express js, MySQL, Sequelize con Postgres.

**Experiencia**: Manejo y aplicación de todo lo aprendido durante la cursada con practicas e integración entre tecnologías.

#### Proyecto Grupal (Nov 2022 - Dic 2022)

Diseño y desarrollo de un E-commerce dedicado a la venta de productos para el Asados, experiencia de usuario y manejo del comercio por parte del administrador.

**Tecnologias**: React js, Redux, Node js, Express js, Mongo Db, Firebase.

**Experiencia**: Integración de diversas librerías como firebase para la autenticación, tailwind css y nodemailer, etc.

Por otro lado aplicamos metodologías agiles de trabajo en equipo tipo scrum para el objetivo general.

#### **EDUCACION**

#### **APTITUDES**

- Scrum
- · Trabajo en equipo
- Autodidacta
- Planificación y organización
- Perseverante
- Colaborativo
- Rápido aprendizaje
- Escucha activa
- Comunicativo
- Resolución de problemas

# **Bootcamp SoyHenry (Ene 2022 - Dic 2022)**

Aprendizaje de manera teórica y practica con mas de 700 horas de en las siquientes tecnologías:

- Javascript
- React js
- Redux
- HTML
- CSS
- Node js
- Express js
- Sequelize
- Postgres
- MySQL
- Microservicios
- Maquinas Virtuales
- Mongo DB
- Docker

# Servicio Nacional de Aprendizaje(SENA) (Mar 2016 - Mar 2017) Tecnico en nomina y prestaciones sociales

- Consultar y liquidar de manera eficiente todo lo referente a saldos generados por la empresa.
- Llevar de manera ordenada y controlada los registros de las operaciones mercantiles realizadas por la empresa.

# Escuela Normal Superior de Manati(Atlantico) (2005 - 2010) Bachiller con Profundizacion en educacion

• Formación de Educación Secundaria